Guide to the Radio Haiti Audio Recordings, 1957-2003 RL.10059
David M. Rubenstein Rare Book & Manuscript Library
- General Programming
  - Funérailles Gasner Raymond, 2e partie, 1976-06-15 (Box CS001, Audio-cassette RL10059-CS-0011)
  - Éditorial sur l'assassinat de Gasner Raymond, Jean L. Dominique, 1976-06-15 (Box RR049, Audio-reel RL10059-RR-1353)
  - Éditorial sur l'assasinat de Gasner Raymond, Jean L. Dominique, 1976-06-15 (Box RR049, Audio-reel RL10059-RR-1354)
  - Side 1: Gérald Merceron sur la musique, « Dezafi ». Side 2: Yon tayè Bèlè sou kesyon pèpè ak lavi politik malere yo, 1976-06-18 (Box CS003, Audio-cassette RL10059-CS-0107)
  - Gérald Merceron sur la musique, « Dezafi », 1976-06-18 (Box RR002, Audio-reel RL10059-RR-0065)
  - Ayiti ak endepandans nan Amerik yo. Tab wonn avèk Gérard M. Laurent ak Gérard Jolibois nan Musée d'Art Haïtien, Pòtoprens, 1976-06-25 (Box RR003, Audio-reel RL10059-RR-0082)
  - Création du CONAJEC, 1976-07 (Box RR003, Audio-reel RL10059-RR-0076)
  - Interview Pradel Pompilus, JLD. Sur son livre de litterature haitienne Louis Joseph Janvier., 1976-10-09 (Box RR003, Audio-reel RL10059-RR-0073)
  - Jean Dominique, Artibonite I. Inondations Passe Caneau., 1976-10-14 (Box RR003, Audio-reel RL10059-RR-0068)
  - Dominikani mete bwasero deyò: entèvyou avèk Joseph Sebastien, yon nonm ki ekspilse, 1976-11-15 (Box RR003, Audio-reel RL10059-RR-0071)
  - Déportation d'un jeune haïtien-dominicain, 1976-12-14 (Box RR003, Audio-reel RL10059-RR-0074)
  - Jean-Marie Drot sur André Malraux, 1976-12-28 (Box RR003, Audio-reel RL10059-RR-0084)
  - Enquête sur la production de la pâte de tomates, Jean L. Dominique, 1977 (Box RR003, Audio-reel RL10059-RR-0093)
  - Visite du ambassadeur américain aux Nations-Unies, Andrew Young, 1977 (Box RR003, Audio-reel RL10059-RR-0100)
  - Lucner Lazard, peintre. Entretien Jean L. Dominique, 1977 (Box RR003, Audio-reel RL10059-RR-0101)
  - Affaire Radio Haïti, entretien téléphonique, 1977 (Box RR004, Audio-reel RL10059-RR-0108)
  - Conférence Senghor., 1977 (Box RR003, Audio-reel RL10059-RR-0099)
  - Pauris Jean Baptiste sur Map Pale Net, cinéma haïtien., 1977 (Box RR118, Audio-reel RL10059-RR-0102)
  - Kiltivasyon kafe: Jean S. Charles, entèvyou Jean L. Dominique., 1977-01-12 (Box RR003, Audio-reel RL10059-RR-0095)
  - Eddy Toussaint et Jean Dominique, dance (1977), 1977-01-20 (Box RR004, Audio-reel RL10059-RR-0105)
  - Interview Frankétienne, Trou Foban. JLD., 1977-01-20 (Box RR124, Audio-reel RL10059-RR-0103)
  - Jean Dominique avec Albert Valdman au sujet du créole, 1977-03-25 (Box RR004, Audio-reel RL10059-RR-0104)
  - Duvalier propose un plan d'intervention économique, 1977-04-03 (Box RR004, Audio-reel RL10059-RR-0107)
  - Interview Robert Baussan, 1977-04-06 (Box RR003, Audio-reel RL10059-RR-0098)
  - Int. Jean-Marie Drot par JLD, Peinture., 1977-04-13 (Box RR124, Audio-reel RL10059-RR-0106)
  - Analyse des éditoriaux dans les hebdomadaires Jeune Presse et Le Petit Samedi Soir, 1977-04-18 (Box RR049, Audio-reel RL10059-RR-1355)
  - Affaire riz Denis-Sassine, 1977-05 (Box RR003, Audio-reel RL10059-RR-0097)
  - Victor Mehou-Loko, 1977-05-07 (Box RR003, Audio-reel RL10059-RR-0089)
  - Sheila Isham, peintre, 1977-06 (Box RR003, Audio-reel RL10059-RR-0090)
  - Side 1: Michel Rolph Trouillot sou «Ti Difé Boulé sou Istwa Ayiti». Entèvyou Richard Brisson. (kontinyasyon). Side 2: Michel Rolph Trouillot sou «Ti Difé Boulé sou Istwa Ayiti». Entèvyou Richard Brisson, 1977-07 (Box RR003, Audio-reel RL10059-RR-0094)
  - Affaire Radio Haïti: Lettre ouverte aux gens de bonne foi, 1977-07-24 (Box RR049, Audio-reel RL10059-RR-1357)
  - Affaire Mayard: Analyse Hebdo Jeune Presse., 1977-08-03 (Box RR049, Audio-reel RL10059-RR-1358)
  - Side 1: Entèvyou sou Charlemagne Péralte. Side 2: Entèvyou sou lavi ak lanmò Charlemagne Péralte, 1977-09-08 (Box CS001, Audio-cassette RL10059-CS-0012)
  - Commentaires de Jean Dominique « Ti Difé Boulé Sou Istoua Ayiti » de Michel-Rolph Trouillot, 1977-09-08 (Box CS001, Audio-cassette RL10059-CS-0013)
  - Commentaire: Ti Difé Boule sou Istwa Ayiti, 1977-09-08 (Box RR049, Audio-reel RL10059-RR-1356)
  - Diskou Jean-Claude Duvalier sou 20yèm anivèsè Divalyeris (Duvaliérisme), 1977-09-22 (Box RR003, Audio-reel RL10059-RR-0091)
  - Jean-Claude Duvalier, discours sur le présidence-à-vie, 1977-09-22 (Box RR003, Audio-reel RL10059-RR-0092)
  - Agr. René Destin au sujet de la culture du riz dans la vallée de l'Artibonite, 1977-10 (Box RR003, Audio-reel RL10059-RR-0096)
  - Side 1: Frankétienne, Twou Foban. Side 2: Jean Dominique sou «Dezafi» (pa konplè), 1977-11-20 (Box CS001, Audio-cassette RL10059-CS-0014)
  - Éditorial: J'ai peur (après l'agression sur le Pasteur Luc Nérée), 1977-12 (Box CS027, Audio-cassette RL10059-CS-0977)
  - Side 1: Expropriation, dépossessions Artibonite. Side 2: Éditorial: J'ai peur (après l'agression sur le Pasteur Luc Nérée), 1977-12 (Box RR050, Audio-reel RL10059-RR-1383)
  - Interview sur Jacky Duroseau avec la chanteuse Maritou Chenet, 1978 (Box CS051, Audio-cassette RL10059-CS-1866)
  - Interview sur Jacky Duroseau avec la chanteuse Maritou Chenet, 1978 (Box RR004, Audio-reel RL10059-RR-0111)
  - Jean Dominique, jugement contre Radio Haïti, 1978 (Box RR004, Audio-reel RL10059-RR-0115)
  - Interview Maurice Maximilien, producteur de «Map pale nèt». Interview Raphaël Stines, réalisateur., 1978 (Box RR004, Audio-reel RL10059-RR-0117)
  - Spécial droit de l'homme, Radio des Nations unies, 1978 (Box RR004, Audio-reel RL10059-RR-0122)
  - «Pelin Tèt» par Frankétienne et «Inselbadjo» par Madeleine Paillère, commentaires et critiques de Jean L. Dominique, 1978 (Box RR017, Audio-reel RL10059-RR-0486)
  - 1. Interview Alioune Diop JLD; 2. Affaire Radio Haiti vs Constantin Mayard Paul. 1ere audience Edit.Rep., 1978 (Box CS001, Audio-cassette RL10059-CS-0015)
  - Estinval: Codivojec parti Duvalieriste, 1978 (Box RR124, Audio-reel RL10059-RR-0113)
  - Discours Président J.C. Duvalier, Sékou Touré, suite tape II., 1978 (Box RR004, Audio-reel RL10059-RR-0121)
  - Hommage à Franck Fouché, 1978-01-03 (Box CS028, Audio-cassette RL10059-CS-0999)
  - Int Professeur Ruben Silié, Rep. Dominicaine., 1978-02-03 (Box RR004, Audio-reel RL10059-RR-0124)
  - Reportage sur les élections présidentielles de 1978 en République Dominicaine, 1978-05 (Box RR004, Audio-reel RL10059-RR-0112)
  - Élections présidentielles de 1978 en République Dominicaine, 1978-05-16 (Box RR004, Audio-reel RL10059-RR-0125)
  - Side 1: On craignait Pinochet, se fut Ubu: Élections dominicaines, 1978 (1). Side 2: On craignait Pinochet, se fut Ubu: Élections dominicaines, 1978 (2), 1978-05-21 (Box CS049, Audio-cassette RL10059-CS-1801)
  - Des coupeurs de canne racontent les incidents qui ont conduit à l'arrestation et à la mort de quelques haïtiens, République Dominicaine., 1978-07-06 (Box RR124, Audio-reel RL10059-RR-0118)
  - Ambassadeur Patrice Houngavou, Bénin, 1978-09-26 (Box RR004, Audio-reel RL10059-RR-0116)
  - A. Interview de Patrice Houngavou, ambassadeur du Bénin aux Nations Unies par JLD; 2. Le Point: Complot Macoute, 1978-09-26; 1990-03-19 (Box CS050, Audio-cassette RL10059-CS-1815)
  - Éditorial Jean Dominique: Libéralisation, 1978-10 (Box RR049, Audio-reel RL10059-RR-1359)
  - Makout, «Talon Kikit», Okap, 1978-11-20 (Box RR116, Audio-reel RL10059-RR-1634)
  - Cimenterie, Gonaïves. Ministre du Commerce Guy Bauduy, introduction et entretien par Jean L. Dominique., 1978-12-04 (Box RR004, Audio-reel RL10059-RR-0123)
  - Gérard Gourgue, Journée Internationale des Droits Humains, 1978-12-10 (Box RR004, Audio-reel RL10059-RR-0114)
  - Analyse sur la démocratie – Affaire Radio Haiti /Mme Widmaier/Fini le bal. Reportage Filo sur les boat people et sur l'usine sucrière dans le nord, Mareus., 1978; 1979 (Box CS049, Audio-cassette RL10059-CS-1802)
  - Entretien avec un membre du Frente Sandinista de Liberación, 1979 (Box CS001, Audio-cassette RL10059-CS-0018)
  - Side 1: Radio Sandino, Nicaragua (1). Side 2: Radio Sandino, Nicaragua (2), 1979 (Box CS001, Audio-cassette RL10059-CS-0020)
  - Interview Jean-Claude Duvalier, Radio Canada, 1979 (Box CS027, Audio-cassette RL10059-CS-0957)
  - Konpilasyon piblisite Pèlin-Tèt, 1979 (Box CS053, Audio-cassette RL10059-CS-1925)
  - Jean-Claude présente son plan de développement à l'Assemblée Nationale, 1979 (Box RR004, Audio-reel RL10059-RR-0130)
  - Repòtaj sou «botpipèl»: Konpè Filo ak Jacques Price, 1979 (Box RR005, Audio-reel RL10059-RR-0141)
  - Jean Valcius Estinval, CODIVOJEC, 1979 (Box RR005, Audio-reel RL10059-RR-0152)
  - Richard Brisson au sujet de l'anthologie sonore de la poésie haïtienne, interview Jean Dominique., 1979 (Box RR005, Audio-reel RL10059-RR-0157)
  - 1. Francine Murat, directrice du Centre d'Art. Interview Jean L. Dominique; 2. Jasmin Joseph, interview., 1979 (Box RR006, Audio-reel RL10059-RR-0169)
  - André Pierre, atis pent: chante Vodou, 1979 (Box RR006, Audio-reel RL10059-RR-0170)
  - Jacques Gabriel, peintre. Interview Michèle Montas., 1979 (Box RR006, Audio-reel RL10059-RR-0172)
  - Poésies. "Pause souper du mercredi soir." Richard Brisson., 1979 (Box RR116, Audio-reel RL10059-RR-1638)
  - Nicaragua, Radio Sandino. Ortega Saavedra, Borge., 1979 (Box CS001, Audio-cassette RL10059-CS-0019)
  - Affaire Radio Haiti vs Mme Widmaier, Jeando et procès Widmaier; Constantin Mayard Paul., 1979 (Box CS001, Audio-cassette RL10059-CS-0021)
  - Négritude Léon Damas, 1979 (Box RR004, Audio-reel RL10059-RR-0134)
  - Guzmán- Duvalier, Pédernal, 1979 (Box RR124, Audio-reel RL10059-RR-0143)
  - Volet Huiles Essentielles: Essence de Linette; Sonny (#1), 1979 (Box RR124, Audio-reel RL10059-RR-0148)
  - Conférence Me Gourgues de la Ligue Haïtienne des droits Humains, 1979 (Box RR124, Audio-reel RL10059-RR-0158)
  - Suite Discours Sékou Toure (#2), 1979 (Box RR005, Audio-reel RL10059-RR-0162)
  - Table ronde sur la censure, 1979 (Box RR124, Audio-reel RL10059-RR-0166)
  - Discours présidentiel de Jean-Claude Duvalier, le 2 janvier 1979, 1979-01-02 (Box RR005, Audio-reel RL10059-RR-0150)
  - Élections législatives de 1979: premier bilan départemental, 1979-01-08 (Box RR005, Audio-reel RL10059-RR-0145)
  - Gérard Laurent sur le livre «Quand les chaines volent en eclats», JLD., 1979-01-10 (Box RR124, Audio-reel RL10059-RR-0168)
  - Conférence de Presse Hubert De Ronceray, Harold, 1979-01-16 (Box RR124, Audio-reel RL10059-RR-0151)
  - Zacharie se masisi: manifestasyon kont Zacharie Delva nan Gonayiv (2), 1979-01-18 (Box RR005, Audio-reel RL10059-RR-0139)
  - A) "Zacharie se masisi", Emeutes Gonaïves contre Zacharie Delva; B) Croissance d'Haiti, 1979-01-18 (Box RR005, Audio-reel RL10059-RR-0140)
  - Lerouge, Législative Cap, Price, 1979-01-29 (Box RR005, Audio-reel RL10059-RR-0164)
  - Alexandre Lerouge Tèt Kale, Jacques Price suivi de texte de Jean Dominique, 1979-01-30 (Box RR005, Audio-reel RL10059-RR-0163)
  - Reportage sur la situation politique au Cap-Haïtien avant les élections législatives de 1979., 1979-01-31 (Box RR004, Audio-reel RL10059-RR-0135)
  - Plent kandida eleksyon fevriye 1979: Sylvio Claude, Landry Thibault, 1979-02-07 (Box RR005, Audio-reel RL10059-RR-0159)
  - Antoine Izméry au sujet de la pâte de tomates haïtienne et importée, interview Jean L. Dominique, 1979-03-26 (Box RR005, Audio-reel RL10059-RR-0142)
  - Repòtaj Mèt Twa Wòzanfè, Kesner Auguste, 1979-04-27 (Box RR005, Audio-reel RL10059-RR-0136)
  - Side 1: Censure et théâtre. Side 2: Censure; Max Beauvoir au sujet du Vaudou; riz, 1979-05 (Box CS001, Audio-cassette RL10059-CS-0016)
  - Communiqué sur la censure, 1979-05-10 (Box RR005, Audio-reel RL10059-RR-0160)
  - Rencontre Guzmán, Duvalier., 1979-05-25 (Box RR124, Audio-reel RL10059-RR-0174)
  - Ankèt sou pwostitisyon, 1è pati. Konpè Filo, Jacques Price., 1979-06-04 (Box RR004, Audio-reel RL10059-RR-0133)
  - Side 1: Josie Fanon, interview Jean L. Dominique (1). Side 2: Josie Fanon, interview Jean L. Dominique (2), 1979-06-08 (Box CS001, Audio-cassette RL10059-CS-0017)
  - Josie Fanon, interview Jean L. Dominique, 1979-06-08 (Box RR004, Audio-reel RL10059-RR-0127)
  - Grégoire Eugène sou prizon, 1979-06-15 (Box RR005, Audio-reel RL10059-RR-0153)
  - Coupeurs de canne (RD), Sonny, 1979-07-05 (Box RR124, Audio-reel RL10059-RR-0147)
  - Ligue des droits de l'homme Commentaires JLD, Harold. Gérard Gourgues Déclaration., 1979-07-21 (Box RR004, Audio-reel RL10059-RR-0128)
  - 4eme Volet: Enquête Huiles Essentielles, Mise en point de la pap---, Sonny (#2), 1979-07-26 (Box RR124, Audio-reel RL10059-RR-0149)
  - Texte Honorat, Lajoie, Duvigneaud, 1979-07-27 (Box RR005, Audio-reel RL10059-RR-0144)
  - José Francisco Peña Gómez, entretien Jean L. Dominique, 1979-08-16 (Box RR005, Audio-reel RL10059-RR-0138)
  - Sylvio Claude mande eleksyon lib, 1979-08-28 (Box RR005, Audio-reel RL10059-RR-0155)
  - Deklarasyon Sylvio Claude, 1979-08-28 (Box RR005, Audio-reel RL10059-RR-0156)
  - Sylvio Claude mande eleksyon lib, 1979-08-28 (Box RR005, Audio-reel RL10059-RR-0165)
  - Edito JLD: «A la mizè pou Rodrigue», 1979-09-26 (Box RR049, Audio-reel RL10059-RR-1360)
  - Dernier hommage à Robert Baussan, 1979-10-08 (Box RR004, Audio-reel RL10059-RR-0129)
  - «Pouki yo touye Desalin?» Konbit Pitit Kay, 1979-10-17 (Box RR017, Audio-reel RL10059-RR-0487)
  - Frère Raphaël Berrou sur Léon Laleau, 1979-10-18 (Box RR005, Audio-reel RL10059-RR-0167)
  - Ronald Civil, mars 1983. A. Jan Dominik sou enfòmasyon kominotè, Wilson Désir. B. Jean Dominique après le verdict du 6 novembre 79., 1979-11-06; 1983-03-29 (Box CS023, Audio-cassette RL10059-CS-0816)
  - Dans Votre Intérêt et Le Mien: Historique des droits humains, 1979-12-10 (Box RR005, Audio-reel RL10059-RR-0137)
  - JLD et Jean Marie Drot, Malraux., 1979-12-14 (Box RR124, Audio-reel RL10059-RR-0126)
  - A) Discours Sékou Toure (#1) B) Muy Importante, 1979; 1979-07-18 (Box RR005, Audio-reel RL10059-RR-0161)
  - Entèvyou Richard Brisson ak atis pent ayisyen Yves Michel, 1980 (Box RR006, Audio-reel RL10059-RR-0181)
  - Interview Jean L. Dominique, Rassoul Labuchin sur «Anita», 1980 (Box RR006, Audio-reel RL10059-RR-0185)
  - Table ronde au sujet du Carnaval et de la Fête Guédé, 1980 (Box RR006, Audio-reel RL10059-RR-0198)
  - Jugement du procès Widmaïer contre Jean Dominique et Radio Haïti, 1980 (Box RR006, Audio-reel RL10059-RR-0201)
  - Omaj mizikal pou «botpipèl» ayisyen, 1980 (Box RR007, Audio-reel RL10059-RR-0204)
  - Jean Dominique discute des allégations de l'avocat des Widmaïer au sujet de Radio Haïti, 1980 (Box RR007, Audio-reel RL10059-RR-0213)
  - Dezyèm arestasyon Konpè Plim. Entèvyou Evans Paul avèk Jean Dominique., 1980 (Box RR018, Audio-reel RL10059-RR-0489)
  - Interview avec Braceros, 1980 (Box CS001, Audio-cassette RL10059-CS-0022)
  - Affaire Braceros Haitiens en R.D.; Démission Député Alexandre Lerouge, 1980 (Box CS001, Audio-cassette RL10059-CS-0026)
  - Arrestation Sylvio Claude, 1980 (Box CS001, Audio-cassette RL10059-CS-0028)
  - Reportage prostitution, bouzen # 1. Filo et Jacques Price., 1980 (Box RR124, Audio-reel RL10059-RR-0187)
  - Domesticité haïtienne au Canada, Paul Déjean., 1980 (Box RR124, Audio-reel RL10059-RR-0208)
  - Chambre léglislative, « braceros », 1980-01 (Box RR005, Audio-reel RL10059-RR-0154)
  - Side 1: Radio ABC: Emisyon "Conozcamos América" sou Ayiti (2). Side 2: Radio ABC: Emisyon "Conozcamos América" sou Ayiti (1), 1980-01-20; 1980 (Box CS053, Audio-cassette RL10059-CS-1927)
  - Valcin II, entèvyou Jean L. Dominique, 1980-03-01 (Box RR007, Audio-reel RL10059-RR-0211)
  - Valcin II Interview JLD, 1980-03-03 (Box CS002, Audio-cassette RL10059-CS-0038)
  - Valcin Interview #2, 1980-03-03 (Box RR124, Audio-reel RL10059-RR-0212)
  - Michel Soukar (Asosyasyon ekriven ayisyen) sou teyat, 1980-03-27 (Box RR006, Audio-reel RL10059-RR-0203)
  - Débats Association Ecrivains, Sony., 1980-03-29 (Box RR124, Audio-reel RL10059-RR-0186)
  - Enquêtes Bourettes, 1980-04-15 (Box RR124, Audio-reel RL10059-RR-0206)
  - Side 1: Hector Wynter, the Gleaner. Jean L. Dominique.. Side 2: Michael Manley, premier ministre de la Jamaïque, 1980-04-17 (Box CS001, Audio-cassette RL10059-CS-0024)
  - Manley, 3 extraits; interview Fidel Castro, 1980-04-17; 1997-03-16 (Box RR055, Audio-reel RL10059-RR-1524)
  - Side 1: Jean Dominique sur la Jamaïque et Manley (1). Side 2: Jean Dominique sur la Jamaïque et Manley (2), 1980-05 (Box CS001, Audio-cassette RL10059-CS-0023)
  - Jamaïque, JLD, 1er volet., 1980-05 (Box RR124, Audio-reel RL10059-RR-0207)
  - Deklarasyon Sylvio Claude sou arestasyon manm Pati Demokrat Kretyen Ayisyen (PDCH), 1980-05-14 (Box RR006, Audio-reel RL10059-RR-0200)
  - Cérémonie de mariage de Jean-Claude Duvalier à Michèle Bennett (3), 1980-05-27 (Box RR006, Audio-reel RL10059-RR-0178)
  - Cérémonie de mariage de Jean-Claude Duvalier à Michèle Bennett (2), 1980-05-27 (Box RR006, Audio-reel RL10059-RR-0179)
  - Ankèt sou Reynolds Haitian Mines nan Miragwan, 2yèm pati, 1980-05-30 (Box RR006, Audio-reel RL10059-RR-0194)
  - Side 1: Interview Joseph Bernard, Ministre de l'Éducation Nationale, la réforme éducative. Side 2: Visite de la Confédération Mondiale du Travail, 1980-07 (Box CS001, Audio-cassette RL10059-CS-0025)
  - Histoire de la radiodiffusion en Haiti: Pasteur David Hartt., 1980-07-10 (Box RR006, Audio-reel RL10059-RR-0202)
  - Jean-Claude Duvalier, révolution économique, 1980-07-29 (Box RR006, Audio-reel RL10059-RR-0189)
  - Déclaration législative Lerouge et la réponse de Nevers-Constant, 1980-07-31 (Box RR007, Audio-reel RL10059-RR-0209)
  - Alexandre Lerouge, Chambre Législative, 1980-08-04 (Box RR007, Audio-reel RL10059-RR-0210)
  - A. JLD, Ramon Verras sur Braceros; B. Fin Interview Ramon Verras; Mouvements démocratiques en Amérique Latine, 1980-08-09 (Box CS051, Audio-cassette RL10059-CS-1870)
  - Jacques Oriol, Député, sur Braceros., 1980-08-21 (Box RR124, Audio-reel RL10059-RR-0190)
  - Int. Eddy St. Pierre et Jacques Price, CONATRA, 1980-08-25 (Box RR124, Audio-reel RL10059-RR-0197)
  - Pierre Monossiet, art, 1980-08-26 (Box RR124, Audio-reel RL10059-RR-0196)
  - Contexte historique et politique des réfugiés haïtiens aux Bahamas; Repatriments des haïtiens, 1980-09-15 (Box RR006, Audio-reel RL10059-RR-0191)
  - Side 1: Nouvèl entènasyonal; Nouvèl domestik sou "boat people"; Arestasyon ak liberasyon Konpè Filo ak Renaud Masséna; Entèvyou Konpè Filo ak Renaud Massena.. Side 2: Nouvelles du soir avec Jean Dominique et Filo, 1980-10 (Box CS001, Audio-cassette RL10059-CS-0031)
  - Konpè Filo ak Renaud Masséna aprè liberasyon. Entèvyou Jean L. Dominique, 1980-10 (Box RR006, Audio-reel RL10059-RR-0182)
  - Side 1: José Francisco Peña Gómez avec Jean Dominique. Side 2: Hold-up à la Bank de Boston, Pétionville; actualités, 1980-10-06 (Box CS001, Audio-cassette RL10059-CS-0030)
  - Yon atis an danje: Gérard Dupervil. Sitiyasyon repòte nan mikwo Richard Brisson, 1980-10-07 (Box RR006, Audio-reel RL10059-RR-0180)
  - Jean L. Dominique demann liberasyon Konpè Filo ak Renaud Masséna, 1980-10-08 (Box RR006, Audio-reel RL10059-RR-0183)
  - Side 1: Éditorial de Jean Dominique sur l'arrestation de Konpè Filo et de Renaud Masséna (8 octobre 1980); Vente de solidarité pour Radio Haïti; Arrestation de Richard Brisson et disparution de Jean Dominique, arrestations des autres journalistes et militants pour les droits humains, 28 novembre 1980. Side 2: Éditorial de Jean Dominique sur l'arrestation de Konpè Filo et de Renaud Masséna; Arrestation de Richard Brisson et disparution de Jean Dominique, arrestations des autres journalistes et militants pour les droits humains, 28 novembre 1980 (Radio Haïti et Radio Métropole); Spectacle de Manno Charlemagne, 18 mai, Carrefour, 1980-10-08; 1980-11-28; 1980-10 (Box CS027, Audio-cassette RL10059-CS-0958)
  - Déclaration de Gérard Gourgue après l'arrestation de Konpè Filo et Renaud Masséna, 1980-10-10 (Box RR007, Audio-reel RL10059-RR-0205)
  - Side 1: Cayo Lobos – qui prendra charge des réfugiés haïtiens naufragés ? Novembre 1980. Side 2: Aktyalite divès, oktòb 1980, 1980-11-16 (Box CS001, Audio-cassette RL10059-CS-0027)
  - Roger Gaillard sur "Histoire d'Haïti et Méthodologie d'Histoire Orale", 1980-11-17 (Box RR017, Audio-reel RL10059-RR-0491)
  - Histoire d'Haiti, vu par les peintres, Roger Gaillard (2)., 1980-11-17 (Box RR126, Audio-reel RL10059-RR-1629)
  - Discours de Jean-Claude Duvalier, commémoration de la Bataille de Vertières, 1980-11-18 (Box RR006, Audio-reel RL10059-RR-0176)
  - Kayo Lobos, nouvèl domestik ak entènasyonal, 1980-11-22 (Box RR006, Audio-reel RL10059-RR-0175)
  - Peinture haïtienne avant 1930, table ronde. Participants Laurore St. Juste, Pierre Monosiet, Philippe Lerebours, Simil., 1980-11-26 (Box RR017, Audio-reel RL10059-RR-0490)
  - Journée historique du 28 novembre 1980: Arrestation de Richard Brisson et disparition de Jean Dominique, 1980-11-28 (Box RR006, Audio-reel RL10059-RR-0184)
  - Side 1: Jean Dominique en exile: Interview à l'Heure Haïtienne. Side 2: Radyo Ayiti an egzil sou WNYE; Lè Ayisyen sou asasina Firmin Joseph, 1981-11; 1983-09-23 (Box CS023, Audio-cassette RL10059-CS-0809)
  - Side 1: Jean Dominique pale avèk dyaspora ayisyen nan Nouyòk. Side 2: Jean Dominique pale avèk dyaspora ayisyen nan Nouyòk: kesyon ak repons, 1982 (Box CS001, Audio-cassette RL10059-CS-0033)
  - Side 1: Temwayaj sou Latibonit, soti Monreyal (1). Side 2: Temwayaj sou Latibonit, soti Monreyal (2), 1982 (Box CS023, Audio-cassette RL10059-CS-0810)
  - Side 1: Temwayaj sou Latibonit, soti Monreyal (3). Side 2: Temwayaj sou Latibonit, soti Monreyal (4), 1982 (Box CS023, Audio-cassette RL10059-CS-0811)
  - Manigat, 2 ans + mise en garde aux macoutes, 1982-04-26 (Box CS023, Audio-cassette RL10059-CS-0812)
  - Mòl Sen Nikola (3), 1982-12 (Box RR008, Audio-reel RL10059-RR-0251)
  - Side 1: Jean Dominique et Pierre Clitandre, 4ème partie. Side 2: Appels téléphoniques; Jean Dominique et Pierre Clitandre, 3ème partie (incomplet), 1983 (Box CS023, Audio-cassette RL10059-CS-0814)
  - Jean Dominique et Pierre Clitandre, 5ème partie, 1983 (Box CS023, Audio-cassette RL10059-CS-0815)
  - Side 1: Jean L. Dominique, Informations communautaires. Side 2: Jean Dominique après le verdict du 6 novembre 1979, 1983-03-29 (Box CS023, Audio-cassette RL10059-CS-0813)
  - Side 1: Jean L. Dominique, Informations communautaires. Side 2: Jean Dominique après le verdict du 6 novembre 1979, 1983-03-29 (Box CS023, Audio-cassette RL10059-CS-0817)
  - L.H.A. Dorsainville, 1984-09-16 (Box CS023, Audio-cassette RL10059-CS-0818)
  - Side 1: Sèmon Pè Hugo Triest (1). Side 2: Sèmon Pè Hugo Triest (2), 1985-04-25 (Box CS001, Audio-cassette RL10059-CS-0034)
  - Radyo Solèy, Twa Flè Lespwa, 1985-11-29 (Box RR012, Audio-reel RL10059-RR-0402)
  - Side 1: Temwayaj Lherisson Alezi sou ekzekisyon Richard Brisson, Latòti. Side 2: Deklarasyon PPNH, 1986 (Box CS001, Audio-cassette RL10059-CS-0032)
  - Side 1: François Latour, evènman 1986 yo (1). Side 2: François Latour, evènman 1986 yo (2); Mesaj Daniel Fignolé (Box CS002, Audio-cassette RL10059-CS-0044)
  - Side 1: Gérard Chenet sou 1946, entèvyou avèk Konpè Filo (1). Side 2: Gérard Chenet sou 1946, entèvyou avèk Konpè Filo (2), 1986 (Box CS027, Audio-cassette RL10059-CS-0959)
  - Spot Radyo Ayiti, 1986 (Box RR116, Audio-reel RL10059-RR-1657)
  - Vwa P. Konstan, 1986-01-08 (Box CS002, Audio-cassette RL10059-CS-0045)
  - Eta syèj: «Pi rèd pase ke makak», 1986-01-29; 1986-01-31 (Box RR009, Audio-reel RL10059-RR-0275)
  - Février 1986: 1. Discours du Président Jean Claude Duvalier, départ 7-2-86; 2. Proclamation du Conseil National de Gouvernement, Henry Namphy 7-2-86; 3. 1er Cabinet Ministeriel du CNG; 4. Discours Colonwl Max Vallès 8-2-86., 1986-02-07; 1986-02-08 (Box RR008, Audio-reel RL10059-RR-0260)
  - Message Henry Namphy., 1986-02-25 (Box RR125, Audio-reel RL10059-RR-0266)